【裁判字號】    90,簡上,83
【裁判日期】    901212
【裁判案由】    傷害
【裁判全文】
臺灣彰化地方法院刑事判決                            九十年度簡上字第八三號
    上  訴  人
    即  被  告  甲○○
                丙○○
右列上訴人等因傷害案件，不服本院九十年度斗簡字第七八號九十年四月十九日第一
審判決（聲請案號：八十九年度偵字第八八五五號），本院管轄第二審合議庭依通常
程序審理，自為第一審判決如左︰
    主  文
原判決撤銷。
甲○○傷害人之身體，處罰金仟元，如易服勞役，以佰元折算壹日。
丙○○無罪。
    事  實
一、甲○○於民國八十九年十月十八日上午七、八時許，在彰化縣田中鎮○○街一一
    五巷三十四號前，因持相機拍攝鄰人乙○○溜狗乙事而起齟齬，雙方拉扯互毆，
    致乙○○受有右膝擦傷２公分、右頸部挫傷３ｘ３公分之傷害（另乙○○傷害甲○○部分，業經本院另案簡易判決處刑確定）。
二、案經乙○○訴由彰化縣警察局田中分局移送臺灣彰化地方法院檢察署檢察官偵查
    起訴。
    理  由
一、按對於簡易判決之上訴，準用刑事訴訟法第三編第一章及第二章之規定。管轄第
    二審之地方法院合議庭受理簡易判決上訴案件，應依通常程序審理，其認案件有
    刑事訴訟法第四百五十二條之情形者，應撤銷原判決，逕依通常程序為第一審判
    決，法院辦理刑事簡易程序案件應行注意事項第十四點定有明文，合先敘明。
二、訊據被告甲○○坦承右揭時地因持相機拍攝告訴人乙○○溜狗照片而生齟齬之事
    實不諱，惟矢口否認有傷害犯行，辯稱：「當時乙○○帶狗在伊住處前挑釁，伊
    持相機外出拍照，乙○○即撲來搶奪相機，並挾持伊至三十四號前將伊壓制在地
    ，適伊先生丙○○回來，聞伊呼救聲趕來，奪回相機並報警，俟警到來之前伊均
    被壓制在地，伊並未出手毆打乙○○，她的傷勢係其將伊壓制地上時所受之挫擦
    傷」云云。經查右揭事實，業據被害人乙○○於警訊、偵查及本院審理中指訴綦
    詳，核與在場證人蕭淑花、唐素琴結證該二人確有互為拉扯在地等情節大致相符
    ，又被害人所受傷勢並有驗傷診斷書在卷可稽，事證明確，被告甲○○所辯應屬
    卸責之詞，非可採信，其犯行洵堪認定。
三、核被告甲○○所為，係犯刑法第二百七十七條第一項之傷害罪，原審引據檢察官
    聲請簡易判決處刑書而為論罪科刑，固非無見，然本案僅係被告甲○○個人之犯
    行，非與其夫即同案被告丙○○共同所犯（詳後敘），原審判決遽論被告甲○○
    共同傷害罪，容有未洽，應予撤銷。爰審酌被告甲○○犯罪之動機、目的、手段
    、被害人乙○○所受傷勢尚非重大及被告犯後態度等一切情狀，仍量處與原審判
    決所處相同之刑，並諭知易服勞役之折算標準，以示懲儆。
四、公訴意旨另以被告丙○○於前揭時地與被告甲○○共同毆打乙○○，致乙○○受
    有右頸部挫擦傷、右膝擦擦之傷害，因認被告丙○○涉有刑法第二百七十七條第
    一項之傷害罪嫌等語。
五、按犯罪事實應依證據認定之，無證據不得推定其犯罪事實，刑事訴訟法第一百五
    十四條定有明文。公訴意旨認被告丙○○涉有共同傷害罪嫌係以告訴人乙○○之
    指訴及現場證人蕭淑花、唐素琴之供證為主畏論據，亦非無據，然訊據被告丙○○則堅決否認有傷害犯行，辯稱：「伊是日運動回來，聽聞甲○○呼救聲，伊出
    來見到乙○○將甲○○壓在地上，伊過去拉不開，奪回乙○○手中相機後即進屋
    報警，並未出手毆打乙○○」等語。經查：
    （一）本案緣因被告甲○○與告訴人乙○○二人先有齟齬互扯在地後，被告丙○○始至，其後被告丙○○離開時，該二人仍拉扯在地等情，為告訴人乙○○及被
    告甲○○與證人蕭淑花、唐素琴等人供陳一致，足證被告丙○○係因聞妻呼聲始
    行趕往、其後又先行離開之事實首堪認定；次依告訴人乙○○之驗傷診斷書所載
    其是日所受傷勢僅為右膝擦傷２公分、右頸部挫傷３ｘ３公分之二處傷害，經本
    院訊問告訴人乙○○：「丙○○打你時，甲○○是否已經打你成傷？」其復明確
    供陳：「當時甲○○有打我頸部，頸部是她打我的傷、腳部是她推我的傷」等語
    （見本院九十年八月八日訊問筆錄），是告訴人乙○○是日所受二處傷勢，均係
    於被告丙○○到場之前、其與同案被告甲○○互毆拉扯所致，其後並未有何因被
    告丙○○加入後再致傷害之事實甚明，苟此，被告丙○○對於被告甲○○之前與
    乙○○互毆拉扯成傷之行為自無共同負責必要。
    （二）又查被告丙○○到場時雖有奪下相機持以毆打告訴人乙○○之事實，固據
    告訴人乙○○及證人蕭淑花、唐素琴供證在卷（見八十九年度偵字第八六一九號
  偵卷八十九年十一月廿九日、十二月十一日筆錄及本院同上筆錄），然稽諸被告
    丙○○年已七十，體型瘦削，而告訴人乙○○年僅三十一，身材壯碩（有其二人
    年籍資料及卷附告訴人之照片可參），二人年齡體型懸殊等情以觀，被告丙○○
    當時縱有出手毆擊之動作，亦應屬其試圖拉開乙○○、一時情急之舉，核為其個
    人臨時起意行為，難認與共同被告甲○○有何共同犯意聯絡；矧告訴人乙○○指
    訴及證人唐素琴供證被告丙○○當時係持物毆打乙○○之頭部等語（亦見同上筆
    錄），然徵之告訴人乙○○之驗傷診斷書中就其頭部均無任何傷勢之記載，是此
    部分既屬被告丙○○個人臨時起意行為，復未致乙○○有何成傷，核與傷害罪構
    成要件尚不該當，自不能論以傷害刑責，此外復查無其他積極證據足資證明被告
    丙○○有何共同傷害犯行，揆諸首開說明，不能證明被告丙○○犯罪，自應為無
    罪之諭知，原審疏察，遽以共同傷害罪論處，亦有未洽，應予撤銷改判，並由本
    院依通常程序審理，為被告丙○○無罪之判決。
據上論斷，應依刑事訴訟法第四百五十五條之一第一項、第三項、第三百六十九條第
一項前段、第三百六十四條、第四百五十二條、第二百九十九條第一項前段、第三百
零一條第一項，刑法第二百七十七條第一項、第四十二條第二項，罰金罰鍰提高標準
條例第一條前段、第二條，判決如主文。
本案經檢察官林映姿到庭執行職務。
中    華    民    國      九十      年    十二      月      十二        日
                                    臺灣彰化地方法院刑事第二庭
                                        審判長法官  林  欽  章
                                        法      官  謝  仁  棠
                                        法      官  謝  仁  棠
右正本證明與原本無異。
如不服本判決，應於判決送達後十日內向本院提出上訴狀（須附繕本）。
告訴人或被害人對於判決如有不服具備理由請求檢察官上訴者，其上訴期間之計算係
以檢察官收受判決正本之日期為準。
                                        法院書記官  謝  鈴  玉
中    華    民    國      九十      年    十二      月      十七        日
刑法第二百七十七條
傷害人之身體或健康者，處三年以下有期徒刑，拘役或一千元以下罰金。
犯前項之罪，因而致人於死者，處無期徒刑或七年以上有期徒刑，致重傷者，處三年
以上，十年以下有期徒刑。


司法院資訊處製作；財團法人民間司法改革基金會備份。
